【裁判字號】    99,易,384
【裁判日期】    990409
【裁判案由】    傷害等
【裁判全文】
臺灣高雄地方法院刑事判決               99年度易字第384號
公  訴  人  臺灣高雄地方法院檢察署檢察官
被      告  甲○○
上列被告因傷害等案件，經檢察官提起公訴（98年度偵字第2601
2 號），本院判決如下：
    主  文
甲○○犯公然侮辱罪，處拘役肆拾日，如易科罰金，以新臺幣壹
仟元折算壹日。又犯公然侮辱罪，處拘役肆拾日，如易科罰金，
以新臺幣壹仟元折算壹日。又犯傷害罪，處拘役伍拾日，如易科
罰金，以新臺幣壹仟元折算壹日。應執行拘役壹佰貳拾日，如易
科罰金，以新臺幣壹仟元折算壹日。
    事  實
一、甲○○係位於高雄縣旗山鎮南洲里義竹巷「天木宮」（起訴
    書誤載為「天牧宮」）之廟祝，於民國98年8 月10日中午12
    時許，在高雄縣旗山鎮南洲里義竹巷2 號前，因不滿丁○○
    將其家中因「八八風災」受損之傢俱等雜物堆置在「天木宮
    」旁廣場處，而與丁○○發生口角爭執，明知該處乃不特定
    人得以共見共聞之場所，仍基於公然侮辱之犯意，以「幹妳
    娘、破雞歪」辱罵丁○○，足以貶損丁○○之人格評價及名
    譽。丁○○之夫丙○○聽聞甲○○辱罵丁○○便出來察看，
    並詢問甲○○為何辱罵丁○○，因此與甲○○發生爭執，甲○○明知該處乃不特定人得以共見共聞之場所，另基於公然
    侮辱之犯意，以「幹妳娘」辱罵丙○○，足以貶損丙○○之
    人格評價及名譽。甲○○另基於傷害之犯意，推打丙○○並
    持鐮刀1 把砍傷丙○○，造成丙○○受有胸部擦傷、右小腿
    膝下裂傷、右上臂擦傷、左頸後面線狀裂傷之傷害。
二、案經丁○○、丙○○訴由臺灣高雄地方法院檢察署檢察官偵
    查起訴。
    理  由
壹、證據能力部分
    本判決所引用之證據資料（詳後引證據），其中傳聞證據部
    分，縱無刑事訴訟法第159 條之1 至第159 條之4 或其他規
    定之傳聞證據例外情形，亦因被告及檢察官或同意可作為證
    據使用，或未聲明異議，依刑事訴訟法第159 條之5 第1 項
    、第2 項之規定，本院審酌各該傳聞證據並非違法取得，與
    待證事項具關聯性，證明力亦非明顯過低等情，認以之作為
    證據係屬適當，具有證據能力。
貳、實體部分
一、公然污辱部分
    訊據被告甲○○矢口否認有何公然污辱犯行，辯稱：其並無
    以「幹妳娘、破雞歪」、「幹妳娘」等言詞辱罵告訴人2 人
    云云。經查：
（一）被告係高雄縣旗山鎮南洲里義竹巷「天牧宮」之廟祝，於
      98年8 月10日中午12時許，在高雄縣旗山鎮南洲里義竹巷
      2 號前，因告訴人丁○○將家中因「八八風災」受損之傢
      俱等雜物堆置在「天牧宮」旁廣場處，而要求告訴人丁○○將物品搬離等情，業據告訴人證述明確，且為被告所不
      爭執（見本院卷一第22頁不爭執事項）。
（二）告訴人丁○○於偵訊時證稱：98年8 月10日中午被告以「
      幹妳娘、破雞歪」之言詞辱罵其等語明確（偵卷第3 頁第
      22頁）；而證人丙○○於偵訊時證稱：被告罵丁○○時其
      剛好走出來聽到，其便詢問被告為何罵丁○○，被告就以
      「幹你娘雞歪，你們都一樣」等語辱罵其等語綦詳（偵卷
      第3 頁），可知被告當日確實以前開言詞辱罵告訴人丁○○。另告訴人丙○○於偵訊時證稱：被告當日辱罵其「幹
      你娘」等語綦詳（偵卷第22頁）。核與證人陳福源、李科
      樺均於偵訊時證稱：當日被告確實以「幹你娘」之言詞辱
      罵告訴人丙○○等語相符（偵卷第21頁至第22頁）。足認
      被告當日確實以上開言詞辱罵告訴人丙○○。再者，若被
      告當日未以上開言詞辱罵告訴人2 人，則告訴人2 人豈會
      與被告發生口角爭執，而被告又豈會以鐮刀傷害告訴人李
      昆良（傷害部分詳後述），故足認告訴人2 人及前開證人
      之證述尚非子虛或誣陷之詞，應予採信。證人乙○○雖於
      本院審理時證稱：當日其自外面要進入天木宮休息，未看
      見告訴人2 人將家具等雜物放在天木宮旁之廣場，亦無聽
      見被告以上開言詞辱罵告訴人2 人，但看到被告手持鐮刀
      與李昆良發生扭打等語（本院卷二第18頁至第19頁），觀
      之證人乙○○之證述，可知其係於被告與告訴人丙○○發
      生扭打時，始進入天木宮，自無法目睹較早發生之被告辱
      罵告訴人2 人之情況，故證人乙○○所述不得作為對被告
      有利之認定，故被告空言否認有何公然侮辱犯行，實屬卸
      責之詞，尚難採信。本件事證明確，被告公然侮辱之犯行
      ，足堪認定。
二、傷害部分：
    上開傷害部分之犯罪事實，業據被告坦白承認（本院卷二第
    16頁），核與告訴人丙○○、證人陳福源、曹希賢、李科樺
    於偵查時證述相符（偵卷第3 頁、第20頁至第22頁）；復有
    高雄地方法院檢察署驗傷診斷書、照片及扣案之鐮刀附卷足
    憑（偵卷第5 頁、第30頁）。足見被告上開自白核與事實相
    符，應可採信。本部分事證明確，被告此部分犯行堪以認定
    ，自應依法論科。
三、核被告所為係犯刑法第277 條第1 項之普通傷害罪、第309
    條第1 項之公然侮辱罪。被告所犯上開公然污辱2 罪及傷害
    罪間，犯意各別，行為互殊，應予分論併罰。爰審酌被告不
    思以理性平和之方式處理紛爭，以不堪之言詞辱罵告訴人2
    人，無視他人之人格尊嚴，並傷害告訴人丙○○，所為實有
    不該，犯後僅就傷害部分坦承犯行，公然污辱部分否認犯行
    ，且未與告訴人達成和解等一切情狀，分別量處如主文所示
    之刑及參酌前開犯罪情節，分別諭知如主文所示之易科罰金
    折算標準，並定應執行之刑，及如主文所示之易科罰金折算
    標準。扣案之鐮刀1 把非被告所有，業據被告供陳在卷，爰
    不予宣告沒收。
據上論斷，應依刑事訴訟法第284 條之1 、第299 條第1 項前段
，刑法第277 條第1 項、第309 條第1 項、第51條第6 款、第41
條第1 項前段，刑法施行法第1 條之1 ，判決如主文。
本案經檢察官戊○○到庭執行職務。
中    華    民    國    99    年    4     月    9    日
                  刑事第九庭    法  官  王碧瑩
以上正本係照原本作成。
如不服本判決應於收受判決後10日內向本院提出上訴書狀，並應
敘述具體理由。其未敘述上訴理由者，應於上訴期間屆滿後20日
內向本院補提理由書(均須按他造當事人之人數附繕本)「切勿逕
送上級法院」。
中    華    民    國    99    年    4     月    9     日
                                書記官  吳智媚
附錄法條：
刑法第277條第1項
傷害人之身體或健康者，處3 年以下有期徒刑、拘役或1 千元以
下罰金。
犯前項之罪因而致人於死者，處無期徒刑或7 年以上有期徒刑；
致重傷者，處3 年以上10年以下有期徒刑。
刑法第309條
公然侮辱人者，處拘役或3 百元以下罰金。
以強暴犯前項之罪者，處1 年以下有期徒刑、拘役或5 百元以下
罰金。

司法院資訊處製作；財團法人民間司法改革基金會備份。
